臺灣板橋地方法院刑事判決　　　　　　　　　　　　九十二年度訴字第二０二三號
　　　 公　訴　人　臺灣板橋地方法院檢察署檢察官
　　　 被　　　告　丙○○
　　　 指定辯護人　本院公設辯護人 己○○
右列被告因偽造有價證券案件，經檢察官提起公訴（九十二年度偵緝字第四一六號）
，本院判決如左：
    主  文
丙○○連續意圖供行使之用，而偽造有價證券，處有期徒刑年陸月。
偽造之「蕭秀蘭」、「乙○○」、「戊○○」、「甲○○」印章各壹顆均沒收。
偽造之發票人蕭秀蘭、乙○○、受款人香港商樂智有限公司臺灣分公司、面額新台幣
萬玖仟捌佰元、發票日民國九十年七月三十一日之本票壹張；偽造之發票人戊○○
、受款人香港商樂智有限公司臺灣分公司、面額為新台幣萬玖仟捌佰元、發票日民
國九十年八月三十一日之本票壹張；偽造之發票人蕭秀蘭、受款人香港商樂智有限公
司臺灣分公司、面額為新台幣伍萬貳仟元、發票日民國九十年八月三十一日之本票壹
張；偽造之發票人甲○○、受款人香港商樂智有限公司臺灣分公司面額新台幣伍萬貳
仟元、發票日民國九十年九月三十日之本票壹張均沒收。
香港商樂智有限公司臺灣分公司民國九十年七月三十一日（編號八八０六０五）之附
條件買賣契約書「收到標的物簽章」、「買方姓名」欄上偽造之「蕭秀蘭」簽名各壹
枚（合計貳枚），在「保證人簽章」、「連帶保證人」欄上偽造之「乙○○」簽名各
壹枚（合計貳枚），在「立契約人」、「本契約標的物使用地點」、「收到標的物簽
章」、「買方姓名」欄上偽造之「蕭秀蘭」印文各壹枚（合計肆枚），在「保證人簽
章」、「連帶保證人」欄上偽造之「乙○○」印文各壹枚（合計貳枚）；香港商樂智
有限公司臺灣分公司（編號八八０００六）附條件買賣契約書上「收到標的物簽章」
、「買方姓名」欄上偽造之「戊○○」簽名各壹枚（合計貳枚），在「立契約人」、
「本契約標的物使用地點」、「收到標的物簽章」、「買方姓名」欄上偽造之「戊○○」印文各壹枚（合計肆枚）；香港商樂智有限公司臺灣分公司民國九十年八月三十
一日（編號八八００三三）附條件買賣契約書上「保證人簽章」、「連帶保證人」欄
上偽造之「蕭秀蘭」簽名各壹枚（合計貳枚），在上開「保證人簽章」、「連帶保證
人」欄偽造之「蕭秀蘭」印文各壹枚（合計貳枚）；香港商樂智有限公司臺灣分公司
民國九十年九月三十日（編號八八００四八）附條件買賣契約書上「收到標的物簽章
」、「買方姓名」欄上偽造之「甲○○」簽名各壹枚（合計貳枚），在「立契約人」
、「本契約標的物使用地點」、「收到標的物簽章」、「買方姓名」欄上偽造之「甲○○」印文各壹枚（合計肆枚）均沒收。
    事  實
一、丙○○於民國九十年六月十九日起至同年十月二十九日止，在址設臺北市○○○
　　路一０四號五樓香港商樂智有限公司臺灣分公司（下稱樂智公司）之新莊營運處
　　任職業務代表，因欲達成良好業績，未經其配偶蕭秀蘭（雙方於九十一年十月十
    四日離婚，蕭秀蘭於九十一年十二月二十七日改名為庚○○）、堂兄乙○○、友
    人戊○○及其弟友人甲○○等人之同意，而基於行使偽造私文書，及意圖供行使
    之用而偽造有價證券之概括犯意，連續為下列之犯行：
   （一）於九十年七月間，在臺北縣新莊市○○路，利用不知情之刻印店人員偽造
         「蕭秀蘭」、「乙○○」之印章各一顆，而於九十年七月三十一日，在臺
         北縣新莊市○○路十一樓之前住處，於樂智公司編號八八０六０五之附條
         件買賣契約書上「收到標的物簽章」、「買方姓名」欄上偽造「蕭秀蘭」
         之簽名各一枚，及在「保證人簽章」、「連帶保證人」欄上偽造「乙○○
         」之簽名各一枚，並將前開偽造「蕭秀蘭」、「乙○○」之印章，在「立
         契約人」、「本契約標的物使用地點」及上開「收到標的物簽章」、「買
         方姓名」欄偽造「蕭秀蘭」之印文各一枚，且在「保證人簽章」、「連帶
         保證人」欄偽造「乙○○」之印文各一枚，以偽造由蕭秀蘭為買方、張世
         忠為連帶保證人，向樂智公司購買多功能清潔機等機具之附條件買賣契約
         書。丙○○同時冒用蕭秀蘭、乙○○名義，偽造「蕭秀蘭」、「乙○○」
         之簽名各一枚，並偽造「蕭秀蘭」、「乙○○」印文各一枚，簽發由蕭秀
         蘭、乙○○共同發票、面額為新台幣（下同）三萬九千八百元、發票日（
         起訴書誤載到期日）為九十年七月三十一日之本票一張，嗣連同上開附條
         件買賣契約書持以行使交付樂智公司，供作支付多功能清潔機等機具之買
         賣價款，使樂智公司陷於錯誤而誤認係蕭秀蘭為買受人、乙○○為連帶保
         證人，向樂智公司購買多功能清潔機等機具，足以生損害於蕭秀蘭、張世
         忠及樂智公司。
   （二）又於同年八月間，以同上之方式偽造「戊○○」（起訴書誤載為陳切達）
         之印章一顆，而於九十年八月三十一日，在不詳地點，於樂智公司編號八
         八０００六之附條件買賣契約書（契約日期未記載）上「收到標的物簽章
         」、「買方姓名」欄上偽造「戊○○」之簽名各一枚，並將前開偽造「陳
         春達」之印章，在「立契約人」、「本契約標的物使用地點」、「收到標
         的物簽章」、「買方姓名」欄偽造「戊○○」之印文各一枚，以偽造由陳
         春達為買受人（丙○○擔任連帶保證人），向樂智公司購買多功能清潔機
         等機具之附條件買賣契約書。丙○○同時以其自己及冒用戊○○之名義，
         偽造「戊○○」之簽名一枚、偽造「戊○○」印文一枚，簽發由丙○○、
         戊○○共同發票、面額為三萬九千八百元、發票日（起訴書誤載到期日）
         為九十年八月三十一日之本票一張，嗣連同上開附條件買賣契約書，持以
         行使交付樂智公司，供作支付多功能清潔機等機具之買賣價款，使樂智公
         司陷於錯誤而誤認戊○○向樂智公司購買多功能清潔機等機具，足以生損
         害於戊○○及樂智公司。
   （三）復於同日（即九十年八月三十一日），在臺北縣新莊市○○路附近，於樂
         智公司編號八八００三三之附條件買賣契約書上「保證人簽章」、「連帶
         保證人」欄上接續偽造「蕭秀蘭」之簽名各一枚，並將前開偽造「蕭秀蘭
         」之印章，在上開各欄位偽造「蕭秀蘭」之印文各一枚，以偽造蕭秀蘭擔
         任買受人丙○○之買賣契約的連帶保證人，由丙○○向樂智公司購買多功
         能清潔機等機具之附條件買賣契約書。丙○○同時以其自己及冒用蕭秀蘭
         之名義，偽造「蕭秀蘭」之簽名一枚、偽造「蕭秀蘭」印文一枚，簽發由
         蕭秀蘭、丙○○共同發票、面額為五萬二千元、發票日為九十年八月三十
         一日之本票一張，再連同上開附條件買賣契約書持以行使交付樂智公司，
         供作支付多功能清潔機等機具之買賣價款，使樂智公司陷於錯誤而誤認蕭
         秀蘭係丙○○（擔任買受人）之連帶保證人，足以生損害於蕭秀蘭及樂智
         公司。
   （四）再於九十年間某日，以同上方式偽造「甲○○」之印章一顆，而於九十年
         九月三十日，在臺北縣新莊市○○路公司新莊營業處附近之車上，於樂智
         公司編號八八００四八之附條件買賣契約書上「收到標的物簽章」、「買
         方姓名」欄上偽造「甲○○」之簽名各一枚，並將前開偽造之「甲○○」
         印章，在「立契約人、「本契約標的物使用地點」、「收到標的物簽章」
         、「買方姓名」欄上接續偽造「甲○○」之印文各一枚，以偽造由甲○○
         為買方（丙○○為連帶保證人），向樂智公司購買多功能清潔機等機具之
         附條件買賣契約書。丙○○同時以其自己及冒用甲○○之名義，偽造「沈
         定柏」之簽名一枚、偽造「甲○○」印文一枚，簽發由甲○○、丙○○共
         同發票、面額五萬二千元、發票日九十年九月三十日之本票一張，再連同
         上開附條件買賣契約書持以行使交付樂智公司，供作支付多功能清潔機等
         機具之買賣價款，使樂智公司陷於錯誤而誤認甲○○向樂智公司購買多功
         能清潔機等機具，足以生損害於甲○○及樂智公司。嗣因樂智公司屆期未
         能收取分期價款，進而向蕭秀蘭等人查詢，始悉上情。
二、案經被害人樂智公司訴由臺北縣政府警察局三重分局報請臺灣板橋地方法院檢察
    署檢察官偵查起訴。
    理  由
一、訊據被告丙○○固坦承於右揭時地，在上開各紙樂智公司附條件買賣契約書「收
    到標的物簽章」、「買方姓名」欄上分別簽寫被害人蕭秀蘭、戊○○、甲○○之
    簽名，及在「保證人簽章」、「連帶保證人」欄上簽寫被害人蕭秀蘭、乙○○之
    簽名，並在上開各欄及「立契約人」、「本契約標的物使用地點」欄分別蓋上蕭
    秀蘭、乙○○、戊○○、甲○○之印章，以分別簽立蕭秀蘭為買方、乙○○為連
    帶保證人，戊○○、甲○○各為買方（丙○○均為連帶保證人），及蕭秀蘭為連
    帶保證人（丙○○為買方），向告訴人樂智公司購買多功能清潔機等機具之附條
    件買賣契約書；並同時簽寫蕭秀蘭、乙○○、甲○○及丙○○自己之簽名，且蓋
    上蕭秀蘭、乙○○、甲○○及丙○○自己之印章，簽發如上開事實欄一（一）、
    （二）、（三）、（四）所載本票共四張，再連同上開附條件買賣契約書持以交
    付樂智公司購買清潔機等事實不諱，但矢口否認被訴行使偽造私文書、偽造有價
    證券之犯行，辯稱：被害人蕭秀蘭知道伊在擔任業務員，伊有跟蕭秀蘭講要以其
    名義購買機器，且機器有放在家裡使用四、五個月，至於被害人乙○○擔任保證
    人、簽發本票部分，伊不知道乙○○是否有同意，是該機器買受人蕭秀蘭叫伊簽
    乙○○的名字；上開九十年八月三十一日由被害人戊○○分別擔任買受人、發票
    人之契約書、本票，均是戊○○委託伊寫的，機器也有放在戊○○那裡；另同年
    九月三十日由被害人甲○○分別擔任買受人、發票人之契約書、本票，也是甲○○提供資料給伊簽寫的，因甲○○與伊弟弟有債務關係，所以同意幫伊作業績云
    云。被告指定辯護人為被告辯護稱：被告上開所為均係經過各該被害人之事前同
    意，又因牽涉被害人自身利害關係，被害人之證詞是否實在，尚值得斟酌等語。
    惟查：
   （一）右揭行使偽造私文書、偽造有價證券之犯罪事實，已據告訴人樂智公司之
         代理人丁○○、洪添福分別於警詢、偵查時及審理中指述甚詳，復有樂智
         公司報到通知單一紙、附條件買賣契約書、本票各四紙（以上均影本）在
         卷可稽。而被告未經蕭秀蘭、乙○○之同意或授權，擅自於樂智公司九十
         年七月三十一日、同年八月三十一日之附條件買賣契約書上「收到標的物
         簽章」、「買方姓名」欄上偽簽「蕭秀蘭」之簽名，及在上開契約書「保
         證人簽章」、「連帶保證人」欄上分別偽簽「乙○○」、「蕭秀蘭」之簽
         名，並在上開各欄位及「立契約人」、「本契約標的物使用地點」欄上分
         別偽造「蕭秀蘭」、「乙○○」之印文，以偽造由蕭秀蘭為買方、乙○○
         為連帶保證人，及蕭秀蘭為連帶保證人（丙○○為買方），向告訴人樂智
         公司購買多功能清潔機等機具之附條件買賣契約書，被告並同時偽簽「蕭
         秀蘭」、「乙○○」之簽名、偽造「蕭秀蘭」、「乙○○」之印文，簽發
         如上開事實欄一（一）、（三）所載本票各一張等情，業據被害人蕭秀蘭
         （現更名為庚○○）於偵查中結證稱：「（提示蕭秀蘭簽發本票及附條件
         買賣契約書有無看過？）都沒有」、「（丙○○有無向你提起借你名義買
         機器的事？）沒有，我一直收到催款通知我才知道這件事」、「（契約日
         期九十年七月三十一日你們是否還有夫妻關係？）還有，但當時我門已經
         分居」、「（丙○○有你的身分資料？）有的」、「（提示本票及契約書
         上印文是否你的印章？）應該不是，我沒有印象，我舊的印章都丟掉」、
         「（有何意見？）我完全不知道本契約訂立的過程」（見臺灣板橋地方法
         院檢察署九十二年度偵緝字第四一六號卷第四十四頁背面、第四十五頁）
         等語；其於本院審理中亦結證稱：「（對於買賣契約書、本票有何意見？
         ）契約書不是我寫的，上面地址、姓名都不是我填的，印章也不是我的，
         本票的發票人不是我簽名的，也不是我的印章」、「（對證明書有何意見
         ？）這是我出具給樂智公司的，因為東西不是我買的」、「（有無當過張
         世杰的保證人？）沒有，契約及本票上的簽名不是我簽的，印章也不我的
         」、「（對於與丙○○共同擔任發票人的九十年八月三十一日本票有何意
         見？）不是我簽名的，印章也不是我的」、「九十年七月三十一日與張世
         忠共同發票的這張本票我沒有看過，也不知道這一回事」、「（何時知道
         被告以你的名義購買機器及擔任保證人？）接到樂智公司的人要告我，我
         才知道以我名義買東西，當保人部分今天才知道」、「（被告說你有同意
         以他名義讓他作業績？）不可能，我們分居很久了˙˙約五、六年前就已
         經分居了，被告購買什麼東西我都不知道」、「（有無透過乙○○買清潔
         機？）沒有。我與乙○○、陳切女至少五、六年沒有聯絡，他們住那裡我
         亦不知道」等語，復有被害人蕭秀蘭於九十一年三月二十一日出具未以分
         期付款方式項樂智公司購買多功能清潔機之証明書影本一紙在卷可稽。另
         被害人乙○○於本院審理中亦結證稱：「（提示偵卷第十一、十二頁，『
         乙○○』是否你簽名？）本票不是我簽的，附條件買賣書上『乙○○』的
         印章不是我的，也不是我簽名的」、「（當時被告是否曾提到說要作業績
         ，所以用他太太的名義買機器並請你作保證人？）沒有，我只知道我太太
         陳切女自己買的那一部」、「（除了陳切女名義買機器外，被告是否曾提
         到希望以你名義多買幾部？）沒有」、「（被告是否曾提到以其他人名義
         購買機器並希望以你名義當保證人，他會幫你付款？）沒有」、「（何時
         得知你有擔任蕭秀蘭保證人的事情？）我今天才知道」等語屬實。是被害
         人蕭秀蘭、乙○○均明確證稱未同意或授權被告簽立多功能清潔機之附條
         件買賣契約書，以擔任買受人或連帶保證人，亦未同意被告以其等名義簽
         發如上開事實欄一（一）、（三）所載本票各一張甚明。
   （二）又，被告未經戊○○、甲○○之同意或授權，擅自在樂智公司附條件買賣
         契約書上「收到標的物簽章」、「買方姓名」欄上偽簽「戊○○」、「沈
         定柏」之簽名，並在上開各欄及「立契約人」、「本契約標的物使用地點
         」欄上分別偽造「戊○○」、「甲○○」之印文，以偽造由戊○○、沈定
         柏為買方（丙○○均為連帶保證人），向告訴人樂智公司購買多功能清潔
         機等機具之附條件買賣契約書，並同時偽簽「戊○○」、「甲○○」之簽
         名，並偽造「戊○○」、「甲○○」之印文，簽發如上開事實欄一（二）
         、（四）所載本票各一張等節，業經被害人戊○○於偵查中結證稱：「（
         丙○○有去你家兜售機器？）有的，他問我要不要買，我說不想買」、「
         他有說由你出名他出錢？沒有」、「（有提供身分資料？）以前他開建設
         公司，我有幫他工作，他也有拿樂智公司的單子給我填資料，說可以送東
         西」、「（提示契約書、本票，有無看過？）我都沒有看過，也沒有同意
         他寫」（見同上偵緝卷第三十頁）等語。被害人戊○○於本院審理中亦結
         證稱：「（被告有無介紹過機器？）他曾經到我家去，問我要不要買，我
         說我用不到」、「（被告有無拿任何資料你看？）沒有」、「（˙˙提示
         偵緝卷三十頁筆錄有何意見？）被告去我家向我推銷，我說不需要，他說
         公司在辦抽獎，填寫個人資料可以參加抽獎，後來他拿一張卡片給我填，
         我就寫上名字、地址」、「（被告有無提到賣機器有業務壓力？）應該沒
         有」、「（˙˙提示偵卷十三頁、十四頁有何意見？）我當時填的不是這
         些東西，上面的字也不是我寫的，上面的印章也不是我蓋的，也不是我所
         使用的印章」、「（是明白的拒絕，還是不置可否？）我明白的說我不需
         要」、「（何時知道有人用你的名義向樂智公司買機器？）我接到樂智公
         司的催收函，說我有幾期沒有繳，我按照上面的電話聯絡，對方問我認識
         被告否，我說認識，他們說如果沒有買，要簽證明書寄回去。樂智公司就
         寄證明書給我簽，簽完後我就寄回去」等語，並有被害人戊○○於九十一
         年三月十八日出具未以分期付款方式向樂智公司購買多功能清潔機之証明
         書影本，及戊○○所提出之樂智公司催收函各一紙在卷可稽。另被害人沈
         定柏於本院審理中結證稱：「（與被告見過面？）見過一、二次面，他是
         我朋友的哥哥」˙˙、「（有無向被告購買多功能清潔機？）沒有」、「
         （對於告訴補充狀內契約書與本票有何意見？）不是我簽的，本票也不是
         我簽發的，印章不是我蓋的，印章也不是我的，契約書上的印章不是我的
         ，也不是我蓋的」、「（證明書是否你出具？）是我寫的，證明我沒有買
         過清潔機」、「（被告有無向你推銷過清潔機？）沒有，我與他見過一、
         二次面，他沒有向我推銷過」˙˙、「（有無將
         沒有，我也沒有告訴我朋友」˙˙、「（是否知道被告從事何業？）不知
         道」˙˙、「（被告有無說借用你名字買東西？）沒有」、「（
         無遺失過？）沒有」、「（對於勞委會技士證有無意見？）沒有˙˙，我
         不知道為何影本會在外面」˙˙、「我與被告的弟弟沒有債權債務關係，
         我沒有說要給他作業績」等語屬，並有甲○○於九十一年七月二十二日出
         具未以分期付款方式向樂智公司購買多功能清潔機之証明書影本一紙在卷
         可稽。是已被害人戊○○、甲○○均明確證稱未同意或授權被告簽立附條
         件買賣契約書擔任買受人，亦未同意被告以其等名義簽發如上開事實欄一
         （二）、（四）所載本票各一張甚明。
   （三）被告雖以前揭情詞置辯，然觀諸上開被害人之指證情節均前後一致，並與
         告訴人指訴情節互核相符；且被害人蕭秀蘭曾為被告之配偶，被害人張世
         忠、戊○○分別係被告之堂兄、友人，而被害人甲○○係被告弟弟之友人
         ，各該被害人與被告間並無恩怨、仇隙，衡情各該被害人應無為了規避數
         萬元之民事債務，甘冒偽證刑責之風險，而構詞誣陷被告之理。又，被告
         並未經被害人甲○○之同意或授權，而在上開附條件買賣契約書、本票上
         簽名、蓋章等情，業經被害人甲○○於審理中結證屬實，俱如前述，被告
         固將附條件買賣契約書連同本票及甲○○之中華民國技術士證影本，一併
         交付樂智公司，然取得他人技術士證之情形不一，且單憑技術士證影本，
         復無其他事證相佐，尚難據以認定被告係經甲○○之同意或授權而得以代
         甲○○簽定上開附條件買賣契約書及簽發本票。是被告上開所辯及指定辯
         護人為被告辯護稱：被告所為均係經過上開被害人之事前同意，被害人因
         牽涉自身利害關係，其等所證是否實在，尚值得斟酌等節，尚非足採。
    綜上，被告所辯顯係卸責之詞，不足採信。本案事證明確，被告犯行洵堪認定，
    應依法論科。
二、核被告所為，係犯刑法第二百十六條、第二百十條之行使偽造私文書罪，刑法第
    二百零一條第一項之偽造有價證券罪。被告利用不知情之刻印店人員偽造「「蕭
    秀蘭」、「乙○○」、「戊○○」、「甲○○」之印章各一顆，為間接正犯。被
    告偽造上開印章，及在事實欄一（一）、（二）、（三）、（四）所載之本票、
    附條件買賣契約書上偽造印文、簽名之行為，分別為偽造有價證券、偽造私文書
    之部分行為，均不另論罪。又其偽造私文書後復持以行使，其偽造之低度行為應
    為行使之高度行為所吸收，應論以行使偽造私文書之罪。而被告偽造有價證券後
    持以行使，其行使之輕度行為應為偽造之重度行為所吸收，應依偽造有價證券罪
    處斷。又被告行使偽造之有價證券本票供作支付多功能清潔機等機具之買賣價款
    ，以取得票面財物之行為，其本質上即含有詐欺取財之性質，不另論刑法第三百
    三十九條第一項之詐欺取財罪，附此敘明。被告如事實欄一（一）所載同時地偽
    造不同被害人蕭秀蘭、乙○○分別為買受人、連帶保證人之附條件買賣契約書，
    係一行為觸犯數個行使偽造私文書罪名，為想像競合犯，應從一重處斷；又被告
    偽造不同被害人蕭秀蘭、乙○○為共同發票人之本票，係一行為觸犯數個偽造有
    價證券罪名，為想像競合犯，應從一重處斷。被告所為數行使偽造私文書、偽造
    有價證券之行為，均時間緊接，犯罪構成要件相同，顯係出於概括之犯意為之，
    均為連續犯，應各依刑法第五十六條之規定以一罪論，並加重其刑。被告所犯行
    使偽造私文書罪、偽造有價證券罪間，有方法、目的之牽連關係，為牽連犯，應
    依刑法第五十五條之規定，從一重論以偽造有價證券罪。起訴書雖僅就事實欄一
    （一）、（二）部分之犯行提起公訴，然檢察官就犯罪事實一部起訴者，其效力
    及於全部，本件被告就事實欄一（三）、（四）部分之犯罪事實，與前揭論罪科
    刑之事實欄一（一）、（二）部分，有連續犯之關係，已如前述，並經告訴人於
    審理中指述在卷，且據公訴檢察官當庭陳明起訴之犯罪事實擴張及於上開事實欄
    一（三）、（四）部分，本院自得併予審理。爰審酌被告前無犯罪科刑紀錄，其
    為達成良好業績之犯罪動機、目的、手段，犯罪所生之危害，尚未與告訴人樂智
    公司達成和解，賠償其損失，及被害人蕭秀蘭、乙○○、戊○○均對被告表示宥
    恕，及被告犯罪後否認犯行之態度等一切情狀，量處如主文所示之刑，以資懲儆
    。
三、沒收部分：
（一）偽刻之「蕭秀蘭」、「乙○○」、「戊○○」、「甲○○」印章各一顆，均係
      偽造之印章，雖未扣案，但亦無證據證明業已滅失，且被告於審理中供承將上
      開印章置放在住處等語，應依刑法第二百十九條之規定宣告沒收。
（二）按票據之偽造或票據上簽名之偽造，不影響於真正簽名之效力，票據法第十五
      條定有明文。以二人為共同發票人之本票，僅其中一發票人部分係屬偽造，其
      他人之簽名既為真正，其為發票人部分則仍屬有效之票據，不在應依法沒收之
      列，最高法院著有八十四年台上字第一五五０號判例可稽。本案發票人蕭秀蘭
      、乙○○、受款人樂智公司或其指定人、面額三萬九千八百元、發票日為九十
      年七月三十一日之本票（即事實欄一（一）所載）一張，係屬被告所偽造之有
      價證券，應依刑法第二百零五條之規定宣告沒收。又發票人戊○○、受款人樂
      智公司或其指定人、面額為三萬九千八百元、發票日為九十年八月三十一日之
      本票（即事實欄一（二）所載）一張；發票人蕭秀蘭、受款人樂智公司或其指
      定人、面額為五萬二千元、發票日為九十年八月三十一日之本票（即事實欄一
      （三）所載）一張；發票人甲○○、受款人樂智公司或其指定人、面額五萬二
      千元、發票日九十年九月三十日之本票（即事實欄一（四）所載）一張，亦均
      屬被告所偽造之有價證券，應依刑法第二百零五條之規定宣告沒收；至上開三
      張本票上另以「發票人丙○○」名義開具之本票部分，仍為有效之票據，依前
      揭判例意旨，自毋庸併予宣告沒收，附此敘明。
（三）另偽造之上開樂智公司附條件買賣契約書，雖已分別交付樂智公司收受，但被
      告於樂智公司九十年七月三十一日（編號八八０六０五）之附條件買賣契約書
      「收到標的物簽章」、「買方姓名」欄上偽造之「蕭秀蘭」簽名各一枚（合計
      二枚），及在「保證人簽章」、「連帶保證人」欄上偽造之「乙○○」簽名各
      一枚（合計二枚），及在「立契約人」、「本契約標的物使用地點」、「收到
      標的物簽章」、「買方姓名」欄上偽造之「蕭秀蘭」印文各一枚（合計四枚）
      ，在「保證人簽章」、「連帶保證人」欄上偽造之「乙○○」印文各一枚（合
      計四枚）；於樂智公司編號八八００六（契約日期未記載）之附條件買賣契約
      書上「收到標的物簽章」、「買方姓名」欄上偽造之「戊○○」簽名各一枚（
      合計二枚），及在「立契約人」、「本契約標的物使用地點」、「收到標的物
      簽章」、「買方姓名」欄上偽造之「戊○○」印文各一枚（合計四枚）；於樂
      智公司九十年八月三十一日（編號八八００三三）之附條件買賣契約書上「保
      證人簽章」、「連帶保證人」欄上偽造之「蕭秀蘭」之簽名各一枚（合計二枚
      ），及在上開「保證人簽章」、「連帶保證人」欄偽造之「蕭秀蘭」印文各一
      枚（合計二枚）；於樂智公司九十年九月三十日（編號八八００四八）之附條
      件買賣契約書上「收到標的物簽章」、「買方姓名」欄上偽造之「甲○○」簽
      名各一枚（合計二枚），及在「立契約人」、「本契約標的物使用地點」、「
      收到標的物簽章」、「買方姓名」欄上偽造之「甲○○」印文各一枚（合計四
      枚），則分別係被告所偽造之署押、印文，均應依刑法第二百十九條之規定宣
      告沒收。至各該附條件買賣契約書「立契約人」旁填寫被害人蕭秀蘭、戊○○
      、甲○○之姓名，僅是識別契約當事人所用，並非表示立約人簽名之意思，爰
      不為沒收之諭知，併此敘明。
據上論斷，應依刑事訴訟法第二百九十九條第一項前段，刑法第五十六條、第二百零
一條第一項、第二百十六條、第二百十條、第五十五條、第二百零五條、第二百十九
條，罰金罰鍰提高標準條例第一條前段，判決如主文。
本案經檢察官王家春到庭執行職務。
中　　　華　　　民　　　國　　九十三　　年　　　五　　　月　　 十七 　　日
                              臺灣板橋地方法院刑事第七庭
                                  審判長法  官  鄭  水  銓
                                        法  官  侯  志  融
                                        法  官  楊  志  雄
右正本證明與原本無異
如不服本判決應於送達後十日內向本院提出上訴狀
                                        書記官  胡  勤  義
中　　　華　　　民　　　國　　九十三　　年　　　五　　　月　　 二十　 　日
附錄本案論罪科刑法條全文：
刑法第二百零一條
意圖供行使之用，而偽造、變造公債票、公司股票或其他有價證券者，處
三年以上十年以下有期徒刑，得併科三千元以下罰金。
行使偽造、變造之公債票、公司股票或其他有價證券，或意圖供行使之用
，而收集或交付於人者，處一年以上七年以下有期徒刑，得併科三千元以
下罰金。
刑法第二百一十條
偽造、變造私文書，足以生損害於公眾或他人者，處五年以下有期徒刑。
刑法第二百一十六條
行使第二百十條至第二百十五條之文書者，依偽造、變造文書或登載不實
事項或使登載不實事項之規定處斷。
